【裁判字號】    92,訴,1223
【裁判日期】    920610
【裁判案由】    毒品危害防制條例
【裁判全文】
臺灣板橋地方法院刑事判決                        九十二年度訴字第一二二三號
    公  訴  人  臺灣板橋地方法院檢察署檢察官
    被      告  甲○○
右列被告因違反毒品危害防制條例案件，經檢察官提起公訴（九十二年度毒偵緝字第
一０四號），本院判決如左：
    主  文
甲○○連續施用第一級毒品，累犯，處有期徒刑拾月。扣案殘渣袋個內之第一級毒
品海洛英殘渣（量微未秤重）及扣案之第二級毒品安非他命壹包（淨重貳公克），均
沒收銷燬；扣案之注射針筒肆支及殘渣袋個，均沒收。
    事  實
一、甲○○於民國（下同）八十五年間，因殺人未遂案件，經臺灣基隆地方法院判處
    有期徒刑二年六月確定，自八十五年六月六日入監服刑，迄八十六年十二月三十
    日因縮短刑期假釋出監，甫於八十七年七月二日縮刑期滿執行完畢，九十年間，
    另因施用第一級毒品案件，經依本院九十年度毒聲字第一六五０號裁定送觀察、
    勒戒後，認無繼續施用毒品傾向，由臺灣板橋地方法院檢察署檢察官於九十年四
    月三十日以九十年度毒偵字第一七七０號不起訴處分確定，詎猶不知悔改，另基
    於施用第一級毒品海洛英及第二級毒品安非他命之犯意，於九十一年八月三十一
    日（起訴書誤載為九十一年八月三十一日晚間十一時五十九分許回溯二十六小時
    、九十六小時之某時），在基隆市「仁愛市場」之公共廁所內（起訴書誤載為不
    詳地點），以將海洛英混合安非他命摻水置入注射針筒內再注射入身體之方式，
    施用第一級毒品海洛英及第二級毒品安非他命一次，嗣於九十一年十二月二日晚
    間十一時許，為警在位於基隆市仁愛區○○○路九號之「金華飯店」內查獲，並
    扣得第二級毒品安非他命一包（淨重二公克）及其所有供施用第一級毒品海洛英
    及第二級毒品安非他命所用之注射針筒一支，經移送由臺灣基隆地方法院檢察署
    檢察官偵訊暨諭令具保外出後，復承前同一施用第一級毒品海洛英之概括犯意，
    於九十二年二月十九日，在上開公共廁所內，連續以將海洛英摻水置入針筒內再
    注射入身體之方式，施用第一級毒品海洛英三次，嗣於同日凌晨二時許，再度為
    警在同市○○區○○路八七號前查獲，並扣得其所有供施用第一級毒品海洛英之
    注射針筒三支、殘渣袋三個（內含第一級毒品海洛英殘渣─量微未秤重）。甲○
    ○前經觀察、勒戒認無繼續施用毒品傾向而由檢察官為不起訴處分後，五年內，
    再犯施用第一級毒品及施用第二級毒品案件，乃由臺灣板橋地方法院檢察署檢察
    官依本院九十一年度毒聲字第三九三四號刑事裁定送入勒戒處所觀察、勒戒，俟
    認有繼續施用毒品傾向，再依本院九十二年度毒聲字第八四九號刑事裁定送入戒
    治處所施以強制戒治，現仍於臺灣臺北戒治所執行強制戒治中。
二、案經基隆市政府警察局第一分局暨第四分局分別報請臺灣基隆地方法院檢察署檢
    察官呈請臺灣高等法院檢察署檢察長令轉臺灣板橋地方法院檢察署檢察官偵查起
    訴。
    理  由
一、右揭事實，業據被告甲○○於本院審理時坦承不諱，並有扣案之安非他命一包（
    淨重二公克）、殘渣袋三個（內含海洛英殘渣─量微未秤重）及注射針筒四支可
    資佐證，且被告於九十一年八月三十一日為警查獲後所採集之尿液檢體，經送請
    臺灣檢驗科技股份有限公司遞以酵素免疫分析法初步檢驗及氣相層析質譜儀法確
    認檢驗結果，確呈安非他命類及鴉片類陽性反應，其於九十二年二月十九日為警
    查獲後所採集之尿液檢體，經送請基隆市衛生局遞以酵素免疫分析法及薄層層析
    法鑑驗結果，亦呈嗎啡陽性反應，有臺灣檢驗科技股份有限公司濫用藥物尿液檢
    驗報告影本一份及基隆市衛生局檢驗成績書一份在卷足憑，堪信被告上開自白確
    與事實相符；次查被告先前如事實欄所載，因施用第一級毒品案件，經依本院九
    十年度毒聲字第一六五０號裁定送觀察、勒戒，認無繼續施用毒品傾向，由臺灣
    板橋地方法院檢察署檢察官於九十年四月三十日以九十年度毒偵字第一七七０號
    不起訴處分確定後，復於如事實欄所載之時時及地點，施用第一級毒品海洛英及
    第二級毒品安非他命，經警方查獲後，乃由臺灣板橋地方法院檢察署檢察官依本
    院九十一年度毒聲字第三九三四號刑事裁定送入勒戒處所觀察、勒戒，俟認有繼
    續施用毒品傾向，再依本院九十二年度毒聲字第八四九號刑事裁定送入戒治處所
    施以強制戒治等節，有上開案件之不起訴處分書一份、本院九十一年度毒聲字第
    三九三四號暨九十二年度毒聲字第八四九號刑事裁定各一份、臺灣高等法院被告
    全國前案紀錄表一份在卷足憑，堪認被告確係前經觀察、勒戒認無繼續施用毒品
    傾向，而由檢察官為不起訴處分後，五年內，再犯本件施用第一級毒品海洛因及
    施用第二級毒品安非他命案件，與毒品危害防制條例第二十三條第二項之規定相
    符，殆無疑問。綜上所述，本案事證已臻明確，被告犯行洵堪認定。
二、查海洛英及安非他命分別為毒品危害防制條例第二條第一項第一、二款明定之第
    一、二級毒品，不得持有、施用及販賣；本件被告先前因施用第一級毒品案件，
    經觀察、勒戒認無繼續施用毒品傾向而由檢察官為不起訴處分後，五年內，再犯
    如事實欄所載之施用第一級毒品海洛英及第二級毒品安非他命行為，核其所為，
    係犯毒品危害防制條例第十條第一項之施用第一級毒品罪及同條第二項之施用第
    二級毒品罪；其先後多次施用第一級毒品海洛英之行為，時間緊接，犯罪構成要
    件相同，所犯罪名又屬同一，顯係基於概括犯意反覆而為，為連續犯，應依刑法
    第五十六條規定論以一罪並加重其刑；又其係以一施用行為，觸犯前開施用第一
    級毒品及施用第二級毒品二罪名，為想像上競合犯，應依刑法第五十五條前段規
    定，從一重之施用第一級毒品罪處斷，公訴人認被告所犯上開二罪間，犯意各別
    ，行為互殊，應分論併罰，尚有誤會；至其施用前、後持有第一級毒品海洛英及
    第二級毒品安非他命之低度行為，應分別為施用之高度行為所吸收，不另論罪。
    公訴人雖未就被告連續於九十二年二月十九日施用第一毒品海洛英三次之部分（
    即併辦部分─臺灣板橋地方法院檢察署九十二年度毒偵字第一三００號）提起公
    訴，惟該部分與原起訴論罪部分既具有連續犯及想像競合犯之裁判上一罪關係，
    依審判不可分原則，乃為起訴效力所及，本院自得併予審究。末查被告曾於八十
    五年間，因殺人未遂案件，經臺灣基隆地方法院判處有期徒刑二年六月確定，自
    八十五年六月六日入監服刑，迄八十六年十二月三十日因縮短刑期假釋出監，甫
    於八十七年七月二日縮刑期滿執行完畢，有臺灣高等法院被告全國前案紀錄表一
    份在卷可參，其於受有期徒刑之執行完畢後，五年以內再犯本案有期徒刑以上之
    罪，為累犯，應依刑法第四十七條規定遞加重其刑。爰審酌被告前經觀察、勒戒
    ，仍未戒斷其施用毒品之惡習，並參酌其犯罪動機、目的、手段、所生戕害其身
    心情形及犯罪後態度等一切情狀，量處如主文所示之刑，以示懲儆。
三、扣案殘渣袋三個內之白色粉末（量微未秤重）及扣案之白色結晶體一包（淨重二
    公克），均係被告為警查獲時一併扣得之毒品，且被告為警查獲後所採集之尿液
    檢體，經送請鑑驗結果，確呈安非他命類及鴉片（嗎啡）類陽性反應，已如上述
    ，自堪認該等白色粉末及白色結晶體確係本案查獲之第一級毒品海洛英及第二級
    毒品安非他命，爰均依毒品危害防制條例第十八條第一項前段規定宣告沒收銷燬
    ；又扣案之注射針筒四支及殘渣袋三個，均為被告為警查獲時一併查扣之物品，
    而被告確有施用第一級毒品及第二毒品行為，亦已如上述，自堪認該等物品確係
    被告所有供其犯上開施用第一級毒品罪及施用第二級毒品罪所用之物，爰均依刑
    法第三十八條第一項第二款規定宣告沒收。
據上論斷，應依刑事訴訟法第二百九十九條第一項前段，毒品危害防制條例第十條第
一項、第二項、第十八條第一項前段，刑法第十一條前段、第五十六條、第五十五條
前段、第四十七條、第三十八條第一項第二款，判決如主文。
本案經檢察官顏妃琇到庭執行職務
中      華      民      國      九十二      年     六     月     十     日
                                        臺灣板橋地方法院刑事第五庭
                                            法  官  王  屏  夏
右正本證明與原本無異。
如不服本判決，應於判決送達後十日內向本院提出上訴狀。
                                            書記官  楊  璧  華
中      華      民      國      九十二      年     六     月     十     日
附錄本案論罪科刑法條全文：
毒品危害防制條例第十條：
施用第一級毒品者，處六月以上五年以下有期徒刑。
施用第二級毒品者，處三年以下有期徒刑。


司法院資訊處製作；財團法人民間司法改革基金會備份。
